臺灣屏東地方法院刑事判決
                                      110年度訴字第529號
公  訴  人  臺灣屏東地方檢察署檢察官
被      告  李庭維



指定辯護人  本院公設辯護人  謝弘章  
上列被告因違反毒品危害防制條例案件，經檢察官提起公訴（11
0年度偵字第8050號、110年度偵字第9507號、110年度偵字第102
25號），本院判決如下：
    主  文
甲○○犯如附表一所示之罪，共柒罪，各處如附表一「主文欄」
所示之刑及沒收。應執行有期徒刑柒年。
    事  實
一、甲○○明知甲基安非他命為毒品危害防制條例第2 條第2 項第
    2 款所列管之第二級毒品，不得持有及販賣，竟意圖營利，
    基於販賣第二級毒品甲基安非他命之犯意，於如附表一所示
    之交易時間、地點，以如附表一所示之交易方式，先後販賣
    第二級毒品甲基安非他命予如附表一所示之交易對象。
二、嗣甲○○因另案為警查獲，經警扣得如附表二編號2所示之物
    ，並檢視其內通訊軟體MESSENGER、微信對話紀錄，而循線
    查知其涉有販賣毒品嫌疑，另於民國110年8月22日6時10分
    許，持本院核發之110年度聲搜字第562 號搜索票至其位於
    新北市○○區○○路000巷00弄0號3樓之住處執行搜索，扣得如
    附表二編號1、3至6所示之物，復持拘票在同址拘提甲○○到
    案，再通知吳庠榆、謝伯昂、徐永昌到案說明，始悉全情。
三、案經屏東縣政府警察局恆春分局報告臺灣屏東地方檢察署檢
    察官偵查起訴。
    理  由
壹、證據能力：
    按被告以外之人於審判外之陳述，雖不符刑事訴訟法第159
    條之1 至之4 等4 條之規定，而經當事人於審判程序同意作
    為證據，法院審酌該言詞陳述或書面陳述作成時之情況，認
    為適當者，亦得為證據；當事人、代理人或辯護人於法院調
    查證據時，知有刑事訴訟法第159 條第1 項不得為證據之情
    形，而未於言詞辯論終結前聲明異議者，視為有前項之同意
    ，同法第159 條之5 定有明文。立法意旨在於傳聞證據未經
    當事人之反對詰問予以核實，原則上先予排除；惟若當事人
    已放棄反對詰問權，於審判程序中表明同意該等傳聞證據可
    作為證據；或於言詞辯論終結前未聲明異議，基於尊重當事
    人對傳聞證據之處分權，及證據資料愈豐富，愈有助於真實
    發見之理念，且強化言詞辯論主義，使訴訟程序得以順暢進
    行，上開傳聞證據亦均具有證據能力。查本案判決所引用具
    傳聞性質之各項證據資料，因檢察官及被告甲○○暨其辯護人
    均同意有證據能力（本院卷第103頁），本院審酌各該傳聞
    證據作成時之情況，認均與本件待證事實具有關聯性，且查
    無證據足以證明言詞陳述之傳聞證據部分，陳述人有受外在
    干擾、不法取供或違反其自由意志而陳述之情形；書面陳述
    之傳聞證據部分，亦無遭變造或偽造之情事，衡酌各該傳聞
    證據，作為本案之證據亦屬適當，自均得為證據，而均有證
    據能力。
貳、事實認定：
一、上開事實，迭據被告於警詢、偵訊及本院審理時均坦承不諱
    （警卷第13-21 、23-37、39-49頁；偵8050卷第313-320、3
    79-382頁；本院卷第103 頁），與證人吳庠榆、謝伯昂、徐
    永昌、陳慧蓮於警偵訊時證述之情節互核均大致相符（警卷
    第51-57、59-79、81-91頁；他卷二第141-145 、151-153、
    157-165、211-216、267-271、299-301頁），且有如附表二
    編號2所示之物扣案可證。此外，復有本院110 年聲搜字562
     號搜索票影本，屏東縣政府警察局恆春分局搜索扣押筆錄
    、扣押物品目錄表、扣押物品收據、扣押物品清單、扣案物
    品照片、勘查採證同意書、毒品案件初步查證報告表、偵查
    報告、職務報告，證人吳庠榆之恆春鎮農會帳號資料、中華
    郵政股份有限公司110年4月26日儲字第1100108650號函暨所
    附資料，臺灣屏東地方檢察署檢察官拘票、報告書，被告之
    行動電話通訊軟體對話紀錄擷圖（與證人徐永昌、謝伯昂以
    通訊軟體MESSENGER之對話），證人吳庠榆、徐永昌、謝伯
    昂持用之行動電話網路歷程、門號基本資料、門號持用人基
    本資料等件在卷可考（警卷第139-141頁；他卷一第3-7、11
    -17、21-201、245-269、273-289、291-303頁；他卷二第77
    -79頁；偵10225卷第19、27、35-37頁；偵8050卷第39-126
    、197、199-205、207、209、393-405頁；本院卷第49頁）
    。基上，足徵被告所為前揭任意性自白核與客觀事實相符，
    堪以採信。
二、販賣毒品行為之處罰基礎，主要在於行為人將持有之毒品讓
    與他人使之擴散，並取得對價，所著重者厥為讓與與對價之
    意涵上；倘於有償讓與他人之初，即係出於營利之意思，並
    已著手實行，其以高於購入原價出售者，固為販賣行為，設
    若因故不得不以原價或低於原價讓與他人時，亦屬販賣行為
    ；必也始終無營利意思，而以原價或低於原價有償讓與他人
    ，始得以轉讓罪論處。又所謂營利之意圖，即犯罪之目的，
    原則上不以發生特定結果為必要，是不以實際從中得利為必
    要（最高法院104年度台上字第435號、104年度台上字第379
    號判決意旨參照）；另按我國法令對販賣毒品者臨以嚴刑，
    惟毒品仍無法禁絕，其原因實乃販賣毒品存有巨額之利潤可
    圖，故販賣毒品者，如非為巨額利潤，必不冒此重刑之險，
    是以有償販賣毒品者，除非另有反證證明其出於非圖利之意
    思而為，概皆可認其係出於營利之意而為（最高法院93年度
    台上字第1651號、87年度台上字第3164號判決意旨參照）。
    查被告所為如附表一所示之各次販賣第二級毒品甲基安非他
    命予購毒者之犯行，均為有償行為，核與一般販賣毒品一手
    交錢一手交貨之交易型態無殊，客觀上均已該當於毒品販賣
    之著手、實行，佐以販賣毒品係屬重罪，衡情販毒者取得毒
    品之成本與售出之價格應存在相當之價差，是被告自甘承受
    重典完成如前開交易，其主觀上均有藉此交易從中取利之意
    圖，要無疑義。
三、綜上所述，本案事證明確，被告犯行均堪認定，皆應依法論
    科。
參、論罪科刑：
一、核被告所為，均係犯毒品危害防制條例第4 條第2 項之販賣
    第二級毒品罪。被告各次販賣第二級毒品前持有第二級毒品
    之低度行為，均為其販賣之高度行為所吸收，均不另論罪。
    其次，被告所為如附表一所示之販賣第二級毒品犯行（7 次
    ），犯意各別，行為有異，應予分論併罰。
二、刑之減輕事由：
    按犯第4 條至第8 條之罪於偵查及審判中均自白者，減輕其
    刑，毒品危害防制條例第17條第2 項定有明文。被告於偵查
    及本院審理時俱坦承如附表一所示之販賣第二級毒品犯行，
    均應依前開規定減輕其刑。辯護意旨雖另稱被告有供出毒品
    來源，應有毒品危害防制條例第17條第1 項減刑規定之適用
    等語，然檢警並未查獲被告毒品上手之犯罪事實等情，有屏
    東縣政府警察局恆春分局110年12月20日恆警偵字第1103219
    9200號函暨所附職務報告、臺灣屏東地方檢察署110年12月7
    日屏檢介良110偵10225字第1109045238號函、本院公務電話
    紀錄附卷可稽（本院卷第69、71-77、93頁）。難認有依被
    告供述因而查獲其他正犯或共犯之情形，而無前述減刑規定
    之適用，併此敘明。
三、爰審酌被告明知甲基安非他命係列管之第二級毒品，戕害施
    用者之身心健康，不僅影響正常生活，且為持續獲取毒品，
    常淪為竊賊、盜匪或販毒之徒，詎其因無視法律禁令，罔顧
    他人健康，並造成社會治安之隱憂，為本案販賣第二級毒品
    犯行，均已助長毒品之流通，影響社會治安，所為均誠屬不
    應該；另考量被告犯後坦承全部犯行之態度，其各次販賣毒
    品之數量，犯罪所得之多寡；並兼衡其之前科紀錄（被告前
    無經論罪科刑前科，見卷附臺灣高等法院被告前案紀錄表）
    ，及被告自陳為高中肄業之智識程度，目前從事鐵工工作，
    每月收入約新臺幣（下同）4萬元，已婚，育有1 名未成年
    之女之家庭經濟狀況（以上見本院卷第123 頁）等一切情狀
    ，就其所犯，分別量處如附表一「主文欄」所示之刑。其次
    ，考量刑法第51條數罪併罰定執行刑之立法方式，係採限制
    加重原則，非以累加方式定應執行刑，如以實質累加之方式
    定應執行刑，則處罰之刑度顯將超過其行為之不法內涵，而
    違反罪責原則，並考量因生命有限，刑罰對被告造成之痛苦
    程度，係隨刑度增加而生加乘效果，而非以等比方式增加，
    是以隨罪數增加遞減其刑罰之方式，當足以評價被告行為之
    不法性之法理（即多數犯罪責任遞減原則）。本院審酌被告
    所犯如附表一所示之7次販賣第二級毒品犯行，其時間集中
    在109年9 月至12 月間，又其各該犯行侵害之法益相同，考
    量刑罰手段、目的之相當性，爰就其所犯如附表一所示之7 
    罪，定應執行刑如主文所示，以資懲儆。
肆、沒收：
一、按刑法第38條第2 項規定「供犯罪所用、犯罪預備之物或犯
    罪所生之物，屬於犯罪行為人者，得沒收之。但有特別規定
    者，依其規定」。又毒品危害防制條例第19條第1 項規定「
    犯第4 條至第9 條、第12條、第13條或第14條第1 項、第2
    項之罪者，其供犯罪所用之物，不問屬於犯罪行為人與否，
    均沒收之」。就「供犯罪所用之物」另規定「不問屬於犯罪
    行為人與否，均沒收之」，採絕對義務沒收原則，設有特別
    規定，自應依刑法第38條第2 項但書，優先適用毒品危害防
    制條例第19條第1 項宣告沒收。經查：扣案如附表二編號2
    所示之物，係被告所有，於其為如附表一所示之販賣第二級
    毒品犯行時，供作聯絡交易毒品情事所用之物，業據被告自
    承於卷（本院卷第103 頁），依前開說明，自應依毒品危害
    防制條例第19條第1 項規定，於被告所犯各該販賣第二級毒
    品罪刑項下分別宣告沒收，起訴書認被告係以編號1所示之
    物為販毒聯絡工具，容有誤會，並經公訴檢察官當庭更正；
    至如附表二編號6 所示之物，該郵局帳戶雖係供被告如附表
    一編號1至5所示收受證人吳庠榆所匯販毒價金所用，惟該存
    摺本身僅係抽象帳戶之實體表徵，而該存摺本身並非直接供
    被告販毒所用之物，自毋庸宣告沒收，公訴人認應予沒收，
    容有誤會，均併予說明。
二、犯罪所得部分：
    如附表一所示之被告販賣第二級毒品犯行所得價金，均為被
    告之犯罪所得，均應依刑法第38條之1 第1 項前段及第3 項
    規定，於被告所犯各該販賣第二級毒品罪刑項下分別宣告沒
    收，並於全部或一部不能沒收或不宜執行沒收時，追徵其價
    額。
三、按修正之刑法第51條關於數罪併罰定應執行者，將原第9 款
    之沒收刪除，而移至修正後之刑法第40條之2 第1 項，依修
    正後之刑法第40條之2 第1 項規定，被告所犯各罪主文所宣
    告沒收之物，應併執行之。至扣案如附表二編號1、3 至5 
    所示之物，並無證據證明係本案被告犯罪所用或預備之物而
    與本案有何關連，爰均不予宣告沒收，均附此敘明。
據上論斷，應依刑事訴訟法第299 條第1 項前段，判決如主文。
本案經檢察官江怡萱提起公訴，檢察官曾馨儀到庭執行職務。
中　　華　　民　　國　　111 　年　　3 　　月　　8 　　日
                    刑事第六庭  審判長法  官  程士傑
                                      法  官  王曼寧
                                      法  官  蕭筠蓉
正本係照原本作成。
如不服本判決應於收受判決後20日內向本院提出上訴書狀，並應
敘述具體理由；其未敘述上訴理由者，應於上訴期間屆滿後20日
內向本院補提理由書（均須按他造當事人之人數附繕本）「切勿
逕送上級法院」。
中　　華　　民　　國　　111 　年　　3 　　月　　8 　　日
                                      書記官  林依靜
附錄論罪科刑法條：
毒品危害防制條例第4 條第2 項
製造、運輸、販賣第二級毒品者，處無期徒刑或10年以上有期徒
刑，得併科新臺幣1,500萬元以下罰金。
附表一：
編號 交易對象 交易時間（民國） 交易方式（金額為新臺幣） 主文（宣告罪名及處刑暨沒收）   交易地點   1（即原起訴書附表編號1） 吳庠榆 109年9月2日凌晨某時許 吳庠榆先以通訊軟體MESSENGER、微信與甲○○所持用如附表二編號2所示之行動電話聯繫，約定交易甲基安非他命之時間、地點後，吳庠榆先於109年9月1日16時6分35秒許，匯款4,000元至甲○○所申設中華郵政股份有限公司帳號00000000000000號帳戶（下稱甲○○郵局帳戶）後，甲○○於左列時間、地點，販賣4,000 元之甲基安非他命予吳庠榆，並當場完成交易。 甲○○販賣第二級毒品，處有期徒刑伍年陸月。扣案如附表二編號二所示之物沒收；未扣案犯罪所得新臺幣肆仟元沒收，於全部或一部不能沒收或不宜執行沒收時，追徵其價額。   屏東縣○○鎮○○路00號○○○○寺前   2（即原起訴書附表編號2） 吳庠榆（ 起訴書誤載為瑜，應予更正） 109年9月24日凌晨某時許 吳庠榆先以通訊軟體MESSENGER、微信與甲○○所持用如附表二編號2 所示之行動電話聯繫，約定交易甲基安非他命之時間、地點後，吳庠榆先於109年9月23日23時0分34秒許，匯款1,000元（起訴書誤載為2,000元，業經公訴檢察官當庭更正）至甲○○郵局帳戶後，甲○○於左列時間、地點，販賣1,000 元之甲基安非他命予吳庠榆，並當場完成交易。 甲○○販賣第二級毒品，處有期徒刑伍年貳月。扣案如附表二編號二所示之物沒收；未扣案犯罪所得新臺幣壹仟元沒收，於全部或一部不能沒收或不宜執行沒收時，追徵其價額。   屏東縣○○鎮○○路00號○○○○寺前   3（即原起訴書附表編號3 ） 吳庠榆（ 起訴書誤載為瑜，應予更正） 109年11月7日凌晨某時許 吳庠榆先以通訊軟體MESSENGER、微信與甲○○所持用如附表二編號2所示之行動電話聯繫，約定交易甲基安非他命之時間、地點後，吳庠榆先於109年11月6日7時32分37秒許，匯款2,000元至甲○○郵局帳戶後，甲○○於左列時間、地點，販賣2,000 元之甲基安非他命予吳庠榆，並當場完成交易。 甲○○販賣第二級毒品，處有期徒刑伍年貳月。扣案如附表二編號二所示之物沒收；未扣案犯罪所得新臺幣貳仟元沒收，於全部或一部不能沒收或不宜執行沒收時，追徵其價額。   屏東縣○○鎮○○路00號○○○○寺前   4（即原起訴書附表編號4 ） 吳庠榆（ 起訴書誤載為瑜，應予更正） 109年11月8日凌晨某時許 吳庠榆先以通訊軟體MESSENGER、微信與甲○○所持用如附表二編號2所示之行動電話聯繫，約定交易甲基安非他命之時間、地點後，吳庠榆先於109年11月7日13時43分36秒許，匯款2,000元（起訴書誤載為1,000元，業經公訴檢察官當庭更正）至甲○○郵局帳戶後，甲○○於左列時間、地點，販賣2,000 元之甲基安非他命予吳庠榆，並當場完成交易。 甲○○販賣第二級毒品，處有期徒刑伍年貳月。扣案如附表二編號二所示之物沒收；未扣案犯罪所得新臺幣貳仟元沒收，於全部或一部不能沒收或不宜執行沒收時，追徵其價額。   屏東縣○○鎮○○路00號○○○○寺前   5（即原起訴書附表編號5 ） 吳庠榆（ 起訴書誤載為瑜，應予更正） 109年12月10日3時許 吳庠榆先以通訊軟體MESSENGER、微信與甲○○所持用如附表二編號2所示之行動電話聯繫，約定交易甲基安非他命之時間、地點後，吳庠榆先於109年12月9日16時14分10秒許，匯款2,000元（起訴書誤載為1,000元，業經公訴檢察官當庭更正）至甲○○郵局帳戶後，甲○○於左列時間、地點，販賣2,000 元之甲基安非他命予吳庠榆，並當場完成交易。 甲○○販賣第二級毒品，處有期徒刑伍年貳月。扣案如附表二編號二所示之物沒收；未扣案犯罪所得新臺幣貳仟元沒收，於全部或一部不能沒收或不宜執行沒收時，追徵其價額。   吳庠榆位於屏東縣○○鎮○○路00號住處前   6（即原起訴書附表編號6） 謝伯昂 109年12月12日18時許 謝伯昂先以通訊軟體MESSENGER與甲○○所持用如附表二編號2所示之行動電話聯繫，約定交易甲基安非他命之時間、地點後，甲○○於左列時間、地點，販賣1,000 元之甲基安非他命予謝伯昂，並當場完成交易。 甲○○販賣第二級毒品，處有期徒刑伍年貳月。扣案如附表二編號二所示之物沒收；未扣案犯罪所得新臺幣壹仟元沒收，於全部或一部不能沒收或不宜執行沒收時，追徵其價額。   屏東縣恆春鎮大灣路附近   7（即原起訴書附表編號7）   徐永昌 109年12月13日晚上某時許（起訴書誤載為110年12月15日，業經公訴檢察官當庭更正） 徐永昌先以通訊軟體MESSENGER與甲○○所持用如附表二編號2所示之行動電話聯繫，約定交易甲基安非他命之時間、地點後，甲○○於左列時間、地點，販賣2,000 元之甲基安非他命予徐永昌，並當場完成交易。 甲○○販賣第二級毒品，處有期徒刑伍年貳月。扣案如附表二編號二所示之物沒收；未扣案犯罪所得新臺幣貳仟元沒收，於全部或一部不能沒收或不宜執行沒收時，追徵其價額。   高雄市林園區鳳林路1段林園夜市附近   
附表二：
編號 物品 數量 備註  1 IPHONE 12 PRO MAX黑藍色行動電話 1支 1.含門號0000000000號sim卡1張。 2.甲○○所有，與本案無關，不予沒收。  2 IPHONE XR白色行動電話 1支 1.含門號0000000000號SIM卡1張。 2.甲○○所有，供為如附表一所示販賣毒品聯絡所用之工具，依毒品危害防制條例第19條第1項規定沒收。  3 HTC白紅色行動電話 1 支 陳慧蓮所有，與本案無關，不予沒收。  4 第一銀行存摺 1本 1.帳號00000000000號。 2.甲○○所有，與本案無關，不予沒收。  5 台新銀行存摺 1本 1.帳號00000000000000號。 2.陳慧蓮所有，與本案無關，不予沒收。　  6 中華郵政存摺 2本 1.帳號00000000000000號。 2.甲○○所有，與本案無關，不予沒收。